臺灣苗栗地方法院民事裁定
110年度苗簡字第514號
聲  請  人
即  原  告  張金昌  

相  對  人
即追加原告  張慶隆  


            張慶城  



            張慶為  


            張陳金花



            張金明  
            張濬鈞  

            張祐嚴  



            張新祥  
            張新輝  


            張金松  

            張峻銘  


            張阿文  

            張銘楨  

            張銘樟  

            張銘棟  


上列聲請人與被告張哲綱間請求塗銷地上權登記等事件，聲請人
聲請追加相對人為原告，本院裁定如下：
    主    文
相對人張慶隆、張慶城、張慶為、張陳金花、張金明、張濬鈞、
張祐嚴、張新祥、張新輝、張金松、張峻銘、張阿文、張銘楨、
張銘樟、張銘棟應於收受本裁定之日起七日內，就本院一一○年
度苗簡字第五一四號塗銷地上權登記等事件，追加為原告，逾期
未追加，視為已一同起訴。
    理    由
一、按訴訟標的對於數人必須合一確定而應共同起訴，如其中一
    人或數人拒絕同為原告而無正當理由者，法院得依原告聲請
    ，以裁定命該未起訴之人於一定期間內追加為原告。逾期未
    追加者，視為已一同起訴。法院為前項裁定前，應使該未起
    訴之人有陳述意見之機會，民事訴訟法第56條之1第1項、第
    2項定有明文。惟該拒絕之人如有正當理由時，法院不得命
    其追加。至於是否有正當理由，應由法院依實際情形斟酌之
    。倘追加結果與該拒絕之人本身之法律上利害關係相衝突時
    ，其拒絕即有正當理由（最高法院104年度台抗字第1081號
    裁判意旨參照）。又共有人就共有土地上已由他人設定之地
    上權，依民法第833條之1規定，請求法院定存續期間或終止
    地上權，乃以形成之訴，請求判決變更共有土地所設定地上
    權之內容，依土地法第34條之1第1項規定，以共有人過半數
    及其應有部分合計過半數，或其應有部分合計逾3分之2之共
    有人同意，即可行之，非必需共有人全體同意，倘起訴之共
    有人已具備上開人數或應有部分比例之要件，即無適用民事
    訴訟法第56條之1第1項規定，裁定命未起訴之共有人追加為
    原告之必要（最高法院106年度台抗字第743號民事裁定意旨
    參照）。是以，倘起訴之共有人未具備上開人數或應有部分
    比例之要件，即有適用民事訴訟法第56條之1第1項規定，裁
    定命未起訴之共有人追加為原告之必要。
二、本件聲請人起訴主張坐落苗栗縣○○鎮○○段000地號土地（下
    稱系爭土地）為原告、相對人與被告張哲綱所共有，其上設
    定有地上權（下稱系爭地上權），由被告張哲綱分割繼承取
    得，惟系爭地上權存續期間為無限期，迄今已逾20年，且系
    爭地上權設定範圍不明，而原本興建之房屋範圍，因年代久
    遠已不可考，則成立地上權之目的已不復存在，為促進系爭
    土地之經濟效用，聲請人已對被告張哲綱起訴先位請求終止
    並塗銷系爭地上權，備位請求酌定系爭地上權之存續期間，
    被告並應於期間屆滿後塗銷系爭地上權。因聲請人起訴未具
    備土地法第34條之1第1項規定之人數或應有部分比例之要件
    ，而須系爭土地共有人全體一同起訴，爰依民事訴訟法第56
    條之1第1項規定，聲請裁定追加相對人為原告等語。
三、經查，系爭土地為聲請人、相對人與被告張哲綱所共有，共
    有人合計為17人，聲請人之應有部分為1/9，有土地登記第
    一類謄本在卷可參（見本院卷第95頁至第105頁），足見本
    件為原告之系爭土地共有人數僅1人，應有部分為1/9，未超
    過系爭土地共有人半數之人數，就系爭土地之應有部分亦未
    逾2/3，則依前揭說明，本件即應由系爭土地之全體共有人
    一同起訴，其當事人適格始無欠缺。惟系爭土地之共有人中
    ，張哲綱因同為地上權人而為對造當事人，基於訴訟相對性
    原則，不宜追加為原告，則聲請人具狀聲請追加除被告張哲
    綱以外未起訴之共有人為原告，於法即屬有據。而經本院依
    民事訴訟法第56條之1第2項規定通知相對人就聲請人聲請追
    加為原告一事表示意見，相對人收受通知後迄未具狀陳述意
    見，聲請人依民事訴訟法第56條之1第1項規定聲請追加相對
    人為原告，應屬正當。本院爰依上開規定裁定命相對人應於
    本裁定送達後7日內追加為原告，逾期未追加，視為已一同
    起訴。
四、依民事訴訟法第56條之1第1項，裁定如主文。
中    華    民    國   110    年    12    月    3     日
                  苗栗簡易庭  法  官  賴映岑
以上正本係照原本製作。
如不服本裁定應於送達後10日內向本院提出抗告狀，並繳納抗告
費新臺幣1,000元。
                              書記官  蔡忞旻
中　　華　　民　　國　　110 　年　　12　　月　　3 　　日